【裁判字號】    97,簡上,239
【裁判日期】    970530
【裁判案由】    妨害名譽
【裁判全文】
臺灣板橋地方法院刑事判決             97年度簡上字第239號
上  訴  人  臺灣板橋地方法院檢察署檢察官
被      告  甲○○
            乙○○
上列上訴人因被告等妨害名譽案件，不服本院刑事第七庭中華民
國97年2 月15日97年度簡字第889 號第一審判決（聲請簡易判決
處刑案號：臺灣板橋地方法院檢察署96年度偵字第24384 號），
提起上訴，嗣因被告等就被訴事實均為有罪之陳述，本院管轄之
第二審合議庭改依簡式審判程序進行，判決如下：
    主  文
上訴駁回。
    事實及理由
一、按本件被告甲○○、乙○○均係犯死刑、無期徒刑、最輕本
    刑為3 年以上有期徒刑以外之罪，渠等於準備程序就被訴事
    實為有罪之陳述，經法官告知簡式審判程序之旨，並聽取渠
    等與檢察官之意見後，本院認無不得或不宜改依簡式審判程
    序進行之處，爰依刑事訴訟法第455 條之1 第3 項、第364
    條、第273 條之1 第1 項，裁定本件改依簡式審判程序進行
    ，合先敘明。
二、本案經本院審理結果，認原審以被告二人係犯刑法第309 條
    第1 項之公然侮辱罪，遂引用刑事訴訟法第449 條第1 項前
    段、第3 項、第454 條第2 項、刑法第309 條第1 項、第42
    條第3 項、刑法施行法第1 條之1 第1 項、第2 項前段（原
    審判決書略載為同法第1 條之1） ，逕以簡易判決處刑，就
    被告二人所犯公然侮辱罪，均量處罰金新台幣（下同）3 千
    元，如易服勞役，各以1 千元折算1 日，認事用法及量刑均
    無不當，應予維持，並引用原審判決書記載之事實、證據及
    理由（詳如附件）。
三、檢察官上訴意旨略以：被告二人否認犯行，態度惡劣，量刑
    過輕，爰請將原判決撤銷，另為適當之判決云云。經查，被
    告二人於犯後業已坦承犯行，並無否認犯行之情形，上訴意
    旨此節所指，容有誤會；又原審審酌被告二人之素行、品行
    、犯罪之動機、目的、所生危害及犯後坦承犯行，態度良好
    等一切情狀，酌情對被告二人量處上述之刑。經核原審業已
    參酌本件量刑上所應參酌之各項情狀，認事用法均無不合，
    量刑亦稱妥適，洵非過於至鉅或過輕，適足以有效懲儆及教
    化被告，自不能空言泛指原審有何量刑過輕之不當。
四、綜上所述，檢察官提起上訴，指摘原審判決量刑過輕云云，
    洵屬無據，應予駁回。
據上論斷，依刑事訴訟法455 條之1 第3 項、第364 條、第273
條之1 第1 項、第368 條、第373 條，判決如主文。
本案經檢察官楊展庚到庭執行職務。
中    華    民    國    97    年    5     月    30    日
                  刑事第十二庭  審判長法官  戴嘉清
                                      法官  林晏鵬
                                      法官  陳信旗
本判決不得上訴。
以上為正本，係照原本作成，證明與原本無異。
                                    書記官  陳昭綾
中    華    民    國    97    年    5     月    30    日


司法院資訊處製作；財團法人民間司法改革基金會備份。
